臺灣新竹地方法院刑事宣示判決筆錄　　　 95年度易字第425號
公　訴　人　臺灣新竹地方法院檢察署檢察官
被　　　告　乙○○
選任辯護人　唐琪瑤律師
被　　　告　丁○○
　　　　　　　　　　　巷6號
被　　　告　丙○○
上　一　人
選任辯護人　江肇欽律師
被　　　告　戊○○
上列被告等因詐欺等案件，經檢察官提起公訴（94年度調偵字第
165號、第166號、95 年度偵字第2952號）後，聲請改依協商程序
而為判決，本院於中華民國96年7月31日下午5 時在本院刑事第8
法庭宣示判決，出席職員如下：
法官起立朗讀判決主文、犯罪事實要旨、處罰條文及告以上訴限
制、期間並提出上訴狀之法院，且諭知記載其內容：
一、主  文：
    乙○○共同意圖為自己不法之所有，以詐術使人將本人之物
    交付，處有期徒刑陸月，如易科罰金，以銀元佰元即新臺
    幣玖佰元折算壹日。減為有期徒刑月，如易科罰金，以銀
    元佰元即新臺幣玖佰元折算壹日。緩刑貳年。
    丁○○共同意圖為自己不法之所有，以詐術使人將本人之物
    交付，處有期徒刑捌月。減為有期徒刑肆月，如易科罰金，
    以銀元佰元即新臺幣玖佰元折算壹日。
    丙○○共同意圖為自己不法之所有，以詐術使人將本人之物
    交付，處有期徒刑陸月，如易科罰金，以銀元佰元即新臺
    幣玖佰元折算壹日。減為有期徒刑月，如易科罰金，以銀
    元佰元即新臺幣玖佰元折算壹日。緩刑貳年。
    戊○○意圖為自己不法之所有，以恐嚇使人將本人之物交付
    ，未遂，處有期徒刑捌月。減為有期徒刑肆月，如易科罰金
    ，以銀元佰元即新臺幣玖佰元折算壹日。緩刑貳年。
二、犯罪事實要旨：
    乙○○、丁○○、丙○○共同基於不法所有之犯意聯絡，先
    由乙○○於民國94年3 月14日22時許，與彭姓少年（於94年
    3 月14日時，係未滿18歲之人，彭姓少年所涉妨害自由犯行
    ，由檢察官另行偵辦）及其他真實姓名年籍均不詳之人至甲○○就讀之新竹市光復中學校門口，共同基於妨害自由之犯
    意聯絡，以假藉甲○○在舞廳毆打某人為由，脅迫甲○○一
    同前往新竹市○○路「笑傲江湖KTV 」讓人指認，乙○○、
    彭姓少年、甲○○等人抵達「笑傲江湖KTV 」後，丁○○隨
    後抵達，乙○○、丁○○虛以安排遭毆打之綽號「阿勳」真
    實姓名年籍均不詳成年男子至「笑傲江湖KTV 」向甲○○表
    示係誤會後，乙○○、丁○○將甲○○留下，並由在場其他
    數名真實姓名年籍均不詳之成年男子刻意輪流找甲○○敬酒
    ，致甲○○不設防而飲酒過度。丁○○、丙○○與數名真實
    姓名年籍均不詳之成年男子並假意在包廂內擲骰子，誘使已
    有酒意之甲○○與丙○○合夥擲骰子，嗣後丁○○誆稱甲○○、丙○○共同賭輸新臺幣（下同）500 萬元為由，要求甲○○與丙○○各須簽立面額250 萬元之本票，丙○○虛以同
    意簽立250 萬元之本票，在場之真實姓名年籍均不詳之人則
    向甲○○恫嚇如不簽立本票，即不讓其離開，甲○○在飲酒
    過量意識不清之狀態下，誤認自己欠下上開賭債，復經人以
    言詞恫嚇而心生畏懼，而簽立合計金額250萬元之本票3張，
    丁○○取得甲○○所簽立之本票後，由乙○○與其他真實姓
    名年籍均不詳之人將甲○○送回甲○○位於新竹市○○路之
    住處。丁○○於94年3 月16日18時許，在新竹縣新豐鄉某處
    將上開甲○○所簽立之合計金額250萬元之本票3張，交由戊○○向甲○○索討上開賭債，詎戊○○竟基於恐嚇取財之犯
    意，連續以電話聯絡甲○○及其母親己○○要求甲○○償還
    上開賭債，否則將前往騷擾甲○○及其家人，致甲○○、己○○心生畏懼，而同意以70萬元解決上開賭債，雙方約定於
    94年3月23日先給付現金40萬元，另再簽立30萬元之本票1張
    。嗣於94年3 月23日20時30分許戊○○前往新竹縣竹北市○○○路麥當勞速食店取款時，為警當場查獲，並扣得甲○○
    所簽發之本票3張。
三、處罰條文：
    刑法第339條第1項、第346條第3項、第1項。
四、扣案之本票3 張，為告訴人甲○○所簽發，核屬贓物，應由
    檢察官另行發還被害人等，本院無從為沒收之宣告，末此敘
    明。
五、協商判決除有刑事訴訟法第455條之4第1項第1款於本訊問程
    序終結前，被告撤銷協商合意或檢察官撤回協商聲請者；第
    2款被告協商之意思非出於自由意志者；第4款被告所犯之罪
    非第455條之2第1項所定得以協商判決者；第6款被告有其他
    較重之裁判上一罪之犯罪事實者；第7款法院認應諭知免刑
    或免訴、不受理者情形之一，及違反同條第2項「法院應於
    協商合意範圍內為判決；法院為協商判決所科之刑，以宣告
    緩刑或二年以下有期徒刑、拘役或罰金為限」之規定者外，
    檢察官與被告均不得上訴。
六、如有前項得上訴之情形，得自收受宣示判決筆錄送達之日起
    10日內，向本院提出上訴書狀，上訴於第二審法院（應附繕
    本，請勿「逕送上級法院」）。
中　　華　　民　　國　　96　　年　　 7  　月　　31　　日
                  刑事第三庭  法  官  林惠君
以上正本證明與原本無異。
中　　華　　民　　國　　96　　年　　 7  　月　　31　　日
                              書記官  蔣淑君
附錄本案論罪科刑法條全文
刑法第339條第1項
意圖為自己或第三人不法之所有，以詐術使人將本人或第三人之
物交付者，處5年以下有期徒刑、拘役或科或併科1千元以下罰金
。
刑法第346條第1項、第3項
意圖為自己或第三人不法之所有，以恐嚇使人將本人或第三人之
物交付者，處6月以上5年以下有期徒刑，得併科1 千元以下罰金
。
前二項之未遂犯罰之。
